臺灣高等法院刑事判決　　　　　　　　94年度上易字第1579號
上　訴　人　臺灣板橋地方法院檢察署檢察官
被　　　告　甲○ ○○○○ PHI
　　　　　　　　　　原住三峽外國人收留中心
上列上訴人因被告竊盜案件，不服臺灣板橋地方法院94年度易字
第675號，中華民國94年7月20日第一審判決（起訴案號：臺灣板
橋地方法院檢察署94年度偵字第5815號），提起上訴，本院判決
如下：
    主  文
上訴駁回。
    理  由
一、本案經本院審理結果，認第一審判決對被告甲○ ○○○○ PHI 為
    無罪之諭知，核無不當，應予維持，並引用第一審判決書記
    載之證據及理由。
二、按犯罪事實應依證據認定之，無證據不得認定犯罪事實；又
    不能證明被告犯罪者，應諭知無罪之判決；刑事訴訟法第一
    百五十四條第二項、第三百零一條第一項分別定有明文。又
    犯罪事實之認定，應憑真實之證據，倘證據是否真實尚欠明
    確，自難以擬制推測之方法，為其判斷之基礎；而認定犯罪
    事實之證據係指足以認定被告確有犯罪行為之積極證據而言
    ，該項證據自須適合於被告犯罪事實之認定，始得採為斷罪
    資料（參照最高法院五十三年台上字第六五六號、二十九年
    上字第三一○五號判例）。且刑事訴訟上證明之資料，無論
    其為直接或間接證據，均須達於通常一般之人均不致有所懷
    疑，而得確信其為真實之程度，始得據為有罪之認定，若其
    關於被告是否犯罪之證明未能達此程度，而有合理懷疑之存
    在，致使無從形成有罪之確信，根據「罪證有疑，利於被告
    」之證據法則，即不得遽為不利被告之認定（參照最高法院
    七十六年台上字第四九八六號判例）。又告訴人之告訴，係
    以使被告受刑事訴追為目的，是其陳述是否與事實相符，仍
    應調查其他證據以資審認（參照最高法院五十二年台上字第
    一三○○號判例）。查證人即連慶機車行之負責人邱得發於
    原審到庭證稱：「（那個地方是否在長庚醫院附近？）是的
    」、「（附近有無一條街道叫文康街？）有」、「（記得有
    否賣機車給越南人？）本來那部車是越南的女子要賣給他的
    堂哥，結果越南女子把那部車又要賣我，但是我沒有向她買
    。後來越南女子把機車賣給在場的被告。我有看到被告拿錢
    給越南的女子。但因為不能辦理過戶，後來他們如何說，我
    不知道」、「（那個越南女子是之前向你車行買車的？）是
    的。越南女子買後要再賣給我，我不要」、「（你確定越南
    女子後來又賣給被告？）確定」、「（為何沒有賣給你賣成
    ？）因為我估價比較低，只有一萬一千元或一萬二千元」、
    「（你知否他們以多少錢買賣？）確實數字我不知道，只知
    道有在算錢。車子在場的被告騎走。後來被告有來換機油給
    我保養，我問他買多少，被告說買一萬多元」、「（提示卷
    附偵查卷第十三頁乙○○○的身分證影本，你說的越南女子
    是否這一位女子？）是的」、「（當時你看到他們一群人來
    ，你知否他們的關係？）他們在車行外面談，他們是說越南
    話，我聽不懂。越南女子那邊還有一個矮的女子跟她一起來
    」、「（你賣給越南女子的車號是否是ＧＫＬ—七四五號？
    ）是的。那是一台山葉的車子」等語（參見原審九十四年七
    月十三日審判筆錄），以證人邱得發與被告、證人乙○○○
    間均無特殊之情誼或怨隙，其當無特意偏頗或誣陷任何一方
    之可能，是證人邱得發之證詞自屬可信。因之，證人邱得發
    前開證詞，核與被告於原審所稱係在林口長庚醫院附近之機
    車行向證人乙○○○購買車號ＧＫＬ—七四五號重型機車，
    當時尚有一名越南籍女子「阿益」即證人乙○○○之友人在
    場，及證人乙○○○原本係計畫將車號ＧＫＬ—七四五號重
    型機車出售與證人邱得發，然因證人邱得發出價過低而未成
    交等節均屬相符，足認被告稱係向證人乙○○○購買車號Ｇ
    ＫＬ—七四五號重型機車之情，並非虛構。此外，復查無其
    他積極證據足認被告有何公訴人所指之前揭犯行，揆諸前揭
    規定及最高法院之判例要旨，既無積極證據足認被告有前開
    犯行，不能證明被告犯罪，依法應諭知無罪之判決。
三、原審經審理結果，認無積極證據足資證明被告有公訴人所指
    之前開犯行，而為被告無罪之諭知，尚無不合，公訴人上訴
    意旨略以應再傳喚告訴人到庭，以明真實，惟本件業經證人
    邱得發證述明確，告訴人經原審傳喚無著，經本院傳喚亦無
    著，且本件事證已明，無再傳喚告訴人之必要，公訴人之上
    訴為無理由，應予駁回。
四、被告經合法傳喚，無正當理由不到庭，爰不待其陳述逕行判
    決。
據上論斷，應依刑事訴訟法第368條、第371條、第373條判決如
主文。
本案經檢察官劉靜婉到庭執行職務。
中　　華　　民　　國　　94　　年　　12　　月　　29　　日
                  刑事第十庭  審判長法  官  陳正雄
                                    法  官  黃金富
                                    法  官  許宗和
以上正本證明與原本無異。
不得上訴。
                                    書記官  沈秀容
中　　華　　民　　國　　95　　年　　1 　　月　　4 　　日
